## Guilherme Patriota

Ingénieur électricien



H4V 2Y2 Montréal/QC



+1 (438) 926-0872



linkedin.com/in/guilhermepatriota



gdp.ai.data.eng@gmail.com

## About me —

Guilherme Patriota est un professionnel qui apprend rapidement et travaille en tant que professeur d'Informatique/Science des données/IA et ingénieur électricien titulaire d'une maîtrise en génie électrique avec une application en télécommunications IA en recherche d'une opportunité de travailler dans ses domaines d'intérêt. Il travaille comme professeur d'université dans les cours de génie logiciel et de science des données à UNINTER -Centre universitaire international, au Brésil, depuis 2021 et comme professeur dans d'autres universités depuis 2016.

## Skills ———

Travail d'équipe, Leadership, Esprit analytique

Électronique, IoT, MQTT, Kafka

Logique, Linux, Docker

C++, R, Python, Pandas, Tensorflow, IA

Modélisation 3D, Impression 3D, Enseignement

DBA, SQL, MySQL, NoSQL, AWS, RDS

Hbase, Redis, MongoDB, Elasticsearch

Java, JavaScript, REST API, DJANGO

Big Data, Hadoop, Spark, Scala

(\*)[The skill scale is from 0 (Fundamental Awareness) to 6 (Expert).]

## Portfolio ——

#### Centres d'intérêt

Technologies de pointe; Analyse de données; Science des données; Big Data; Enseignement; IA;

Blockchains; Nouvelles Technologies; Impression 3D; Recherche; Bases de données; Python; Développement Agile; Structures de données; Architectures logicielles; Modèles de conception

#### Formation

2021-2022 Cours de troisième cycle en formation de professeurs pour l'apprentissage en ligne UNINTER/Brésil Ce cours de troisième cycle a couvert une gamme de sujets liés à la

Ce cours de troisième cycle a couvert une gamme de sujets liés à la pédagogie en ligne, y compris l'utilisation des techniques de classe inversée, l'utilisation des systèmes de gestion de l'apprentissage (LMS) et d'autres techniques populaires d'apprentissage à distance.

2013-2016 MBA en Santé

FGV/Brésil

Améliorations apportées à la maintenance des équipements médicaux, au leadership d'équipe et à la gestion des services de santé.

2009-2011 M.Sc. Ingénieur électronique

I IFDR/Bráci

IA appliquée à l'électronique et aux télécommunications axée sur le développement d'un nouveau modèle de propagation extérieur pour les ondes radio et les signaux GSM (3G, 4G et 5G - ISBN-13 9783639830842 (EAN).

2002-2006 B.Sc. Ingénieur électronique

UFPR/Brésil

Licence en électronique et télécommunications.

2004-2004 B.Sc. Ingénieur électronique

ENSPS/France

Licence de sandwich en ingénierie électronique - Électronique.

#### **Publications**

2021 Modelo de propagação outdoor para região

urbana densa em Curitiba.

Livre

8h

Modèle de propagation en extérieur pour une région urbaine dense à

Curitiba.

Publié par Novas Edicoes Academicas ISBN-13: 9783639830842 (EAN)

### Étudies Complementairs

2020	Découverte	de	connaissence	dans	les	bases	de	données	et	le
	datamining								6	60h
	HEDR/Brazil									

2020 Fondements de la science des données 32h
Aldeia Coworking/Brazil

2020 Introduction à la programmation informatique en Python 9 weeks

MITx

2020 Fondamentaux de l'IA

Data Science Academy

2020 Datascience 2.0 8h

Data Science Academy

## Guilherme Patriota

#### Ingénieur électricien



H4V 2Y2 Montréal/QC



+1 (438) 926-0872



linkedin.com/in/guilhermepatriota



gdp.ai.data.eng@gmail.com

## About me —

Guilherme Patriota est un professionnel qui apprend rapidement et travaille en tant que professeur d'Informatique/Science des données/IA et ingénieur électricien titulaire d'une maîtrise en génie électrique avec une application en télécommunications IA en recherche d'une opportunité de travailler dans ses domaines d'intérêt. Il travaille comme professeur d'université dans les cours de génie logiciel et de science des données à UNINTER -Centre universitaire international, au Brésil, depuis 2021 et comme professeur dans d'autres universités depuis 2016.

## Skills —

Électronique, IoT, MQTT, Kafka

Logique, Linux, Docker

C++, R, Python, Pandas, Tensorflow, IA

Modélisation 3D, Impression 3D, Enseignement

DBA, SQL, MySQL, NoSQL, AWS, RDS

Hbase, Redis, MongoDB, Elasticsearch

Java, JavaScript, REST API, DJANGO

Big Data, Hadoop, Spark, Scala

(\*)[The skill scale is from 0 (Fundamental Awareness) to 6 (Expert).]

# Portfolio ——

#### Expérience

depuis 2016 Professeur d'université

FAESP et UNINTER Professeur d'université en Génie Logiciel, Génie informatique et science de données à l'UNINTER - Centre Universitaire International en Brazil. Matières: Analyse et développement de Systèmes, Big Data, Traitement du Langage Naturel, Bases de Donnée NoSQL, Systèmes embarqués, Intelligence artificielle, électronique, Langage de pro-

grammation C, Python, Électromagnétisme, Imagerie Médical, Maintenance des Systèmes et équipements biomédicaux.

2020-2021 Développeur de nouvelles technologies Boa Impressão 3D Développer de l'électronique et des logiciels pour de nouvelle imprimantes 3D et d'autres produits. Gérir la chaîne de montage.

2018-2020 Technicien Imprimante 3D.

Construir, réparer et configurer des imprimantes 3D. Faire la modélisation 3D pour les pièces de rechange des équipements médicaux. Faire la recherche sur des projets de soins de santé.

2017-2018 Ingénieur en équipements médicaux Hôpital Santa Casa Assurer la maintenance et la réparation des équipements médicaux, gérer les équipes de techniciens, manager l'équipe de maintenance du bâtiment et être responsable technique de l'achat de nouveaux équipements médicaux.

2015-2017 Ingénieur en équipements médicaux Hôpital de la Croix-Rouge de Curitiba Assurer la maintenance et la réparation des équipements médicaux, gérer les équipes de techniciens, créer et gérer le bureau des projets PMO (PMBOK Office) pour les projets internes tels que les nouvelles salles d'équipements et la maintenance de la structure du bâtiment. Manager de l'équipe de maintenance du bâtiment.

2012-2014 Ingénieur en équipements médicaux Hôpital Vitoria/Unitedhealth Amil Assurer la maintenance et la réparation des équipements médicaux, gérer les équipes de techniciens et être responsable technique de l'achat de nouveaux équipements médicaux.

# Travail d'équipe, Leadership, Esprit analytique

2020 Bénévole

Développement, impression 3D et livraison de 500 visières pour don aux professionnels de santé à Curitiba pendant les 6 premiers mois de la pandémie COVID-19 au Brésil.

Moniteur des Scouts Brésiliens 2009-2010

GEUJ - Grupo Escoteiro União Juventus

Organiser des activités pour les Pionniers (jeunes de 15 à 17 ans) en les aidant à développer leur potentiel physique, spirituel, intellectuel,

social et affectif.

#### **Autres informations**

Disponibilité

OWP jusqu'en novembre 2023. Temps partiel ou complet.

Langues

Anglais, français et portugais.

Réseaux sociaux

LinkedIn linkedin.com/in/quilhermepatriota